【裁判字號】    99,易緝,139
【裁判日期】    991119
【裁判案由】    竊盜
【裁判全文】
臺灣高雄地方法院刑事判決             99年度易緝字第139號
公  訴  人  臺灣高雄地方法院檢察署檢察官
被      告  陳瑞昌
上列被告因竊盜案件，經檢察官提起公訴（99年度偵字第15263
號），本院判決如下：
    主  文
陳瑞昌共同攜帶兇器竊盜，處有期徒刑陸月，如易科罰金，以新
臺幣壹仟元折算壹日。扣案水果剪壹把沒收。
    事  實
一、陳瑞昌與陳貞明（另案本院判決確定）共同基於意圖為自己
    不法所有之竊盜犯意聯絡，於民國99年4 月30日下午1 時20
    分許，在設置於高雄縣內門鄉○○村○○○段之編號「溝坪
    幹144 號」電桿周邊路旁，以陳瑞昌持其所有客觀上可供兇
    器使用之水果剪1 把負責截剪、陳貞明在旁拉扯使力之分工
    方式，竊取現場所設，由國軍聯勤南部地區彈藥庫管理使用
    ，總長20公尺之通訊電纜線（分為8 段）、通訊電線1 包（
    重約2.5 公斤），得手後，2 人旋以火燒方式去除電線外皮
    ，抽出其內銅線並置入陳貞明所駕駛之車牌號碼QW9-157 號
    輕型機車置物箱內，適為巡邏警員當場查獲，扣得上開陳瑞
    昌所有之水果剪1 把。
二、案經高雄縣政府警察局旗山分局報告臺灣高雄地方法院檢察
    署檢察官偵查起訴。
    理  由
壹、程序部分：
    按被告以外之人於審判外之陳述，雖不符刑事訴訟法第159
    條之1 至之4 之規定，然經當事人於審判程序同意作為證據
    ，法院審酌該言詞陳述或書面陳述作成時之情況，認為適當
    者，亦得為證據，刑事訴訟法第159 條之5 第1 項定有明文
    。本判決後開引用具有傳聞證據性質之證據資料，已經檢察
    官、被告於審理期日同意為證據使用，是其縱無刑事訴訟法
    第159 條之1 至第159 條之4 或其他傳聞法則例外之情形，
    亦經本院審酌該證據作成之情況，既無違法取得情事，復無
    證明力明顯過低等情形，以得供做法院判斷事實之依據為適
    當，認為均有證據能力，得為證據。
貳、實體部分：
一、訊據被告陳瑞昌於本院審理時，對其前揭犯罪事實均自白不
    諱，並經證人即同案被告陳貞明、證人即國軍八軍團代表李
    正中於警詢中證述綦詳，並有高雄縣政府警察局旗山分局扣
    押筆錄暨扣押物品目錄表、會勘紀錄表、贓物認領保管單、
    扣案水果剪1 把、現場蒐證照片12幀在卷可稽。被告陳瑞昌
    自白意圖為自己不法所有而竊盜上開電纜，核與事實相符，
    犯行堪予認定。本件被告犯罪事證已臻明確，應依法論科。
二、按刑法第321 條第1 項第3 款之攜帶兇器竊盜罪，係以行為
    人攜帶兇器竊盜為其加重條件，此所謂兇器，其種類並無限
    制，凡客觀上足對人之生命、身體、安全構成威脅，具有危
    險性之兇器均屬之，且祇須行竊時攜帶此種具有危險性之兇
    器為已足，並不以攜帶之初有行兇之意圖為必要，最高法院
    79年臺上字第5253號判例意旨參照。本件被告陳瑞昌前揭犯
    罪時所持扣案水果剪1 把，經本院於審理時勘驗結果，係以
    金屬材質製造，全長約21公分，最寬處約5 公分，刃部長約
    5 公分，刃口鋒利，易於握持運使，有審判筆錄在卷可按，
    對於人體顯然具有危險性，為前開所稱之兇器。核被告陳瑞
    昌所為，係犯刑法第321 條第1 項第3 款攜帶兇器竊盜罪。
    被告陳瑞昌與陳貞明就前揭犯行有犯意聯絡及行為分擔，均
    為共同正犯。
三、爰審酌被告陳瑞昌為60年3 月19日出生、受有國小畢業教育
    程度、以駕駛挖土機為業之人，有年籍資料附卷可按，並據
    其在本院審理時自陳在卷，本件犯罪時年39歲，除94年間曾
    因施用毒品而經法院裁定執行觀察勒戒外，前無因犯罪經法
    院判院判刑確定之紀錄，有臺灣高等法院被告前案紀錄表及
    臺灣高雄地方法院檢察署刑案資料查註紀錄表各1 份在卷可
    按，並考量其貪圖非分之財而竊盜犯罪之動機，夥同同案被
    告1 人協力分擔而共同犯罪之手段，光天化日下在上址郊外
    竊盜電纜線之情狀，竊取之物為國軍供通訊使用之電纜線，
    犯罪所持工具水果剪1 把對他人人身安全隱存之威脅，行為
    造成法益進一步受侵害之危險程度，及其犯罪後於本院審理
    時已知坦認犯行，犯後態度尚可等一切情狀，量處如主文所
    示之刑，又審酌其年齡、職業、收入、社會地位等節，並諭
    知易科罰金之折算標準如主文所示，以資儆懲。
四、扣案水果剪1 把，為被告陳瑞昌所有並供本件犯罪所用之物
    ，業據其在本院審理時自承在卷，應依刑法第38條第1 項第
    2 款規定宣告沒收。
據上論斷，應依刑事訴訟法第284 條之1 、第299 條第1 項前段
，刑法第28條、第321 條第1 項第3 款、第41條第1 項、第38條
第1 項第2 款 ，判決如主文。
案經檢察官吳明駿到庭執行職務
中    華    民    國    99    年    11    月    19    日
                  刑事第十九庭  法  官  陳松檀
以上正本與原本相符。
如不服本判決應於收受判決後10日內向本院提出上訴書狀，並應
敘述具體理由；其未敘述上訴理由者，應於上訴期間屆滿後20日
內向本院補提理由書（均須按他造當事人之人數附繕本）「切勿
逕送上級法院」。
中    華    民    國    99    年    11    月    19    日
                                書記官  洪季杏
附錄本判決論罪科刑法條全文
中華民國刑法第321條
犯竊盜罪而有左列情形之一者，處6 月以上、5 年以下有期徒刑
：
一、於夜間侵入住宅或有人居住之建築物、船艦或隱匿其內而犯
    之者。
二、毀越門扇、牆垣或其他安全設備而犯之者。
三、攜帶兇器而犯之者。
四、結夥三人以上而犯之者。
五、乘火災、水災或其他災害之際而犯之者。
六、在車站或埠頭而犯之者。
前項之未遂犯罰之。

司法院資訊處製作；財團法人民間司法改革基金會備份。
